【裁判字號】    97,審訴,5259
【裁判日期】    971226
【裁判案由】    毒品危害防制條例
【裁判全文】
臺灣高雄地方法院刑事判決            97年度審訴字第5259號
公  訴  人  臺灣高雄地方法院檢察署檢察官
被      告  乙○○
上列被告因毒品危害防制條例案件，經檢察官提起公訴（96年度
毒偵字第10252 、10755 號、97年度毒偵字第95、6913、8189號
），被告於本院準備程序為有罪之陳述，經合議庭裁定由受命法
官依簡式審判程序獨任審理，判決如下：
    主  文
乙○○犯施用第一級毒品伍罪，均累犯，各處如附表所示之刑。
應執行有期徒刑貳年陸月；扣案之海洛因壹包（含包裝袋，驗前
淨重零點零貳公克，驗後淨重零點零貳公克）沒收銷燬之；
扣案之使用過夾鏈袋壹只，沒收。
    事  實  及  理  由
一、犯罪事實要旨：
    乙○○前因施用毒品案件（一犯），經送強制戒治後，於民
    國87年12月15日停止戒治釋放付保護管束，於88年6 月15日
    保護管束期滿，停止執行之處分未經撤銷視為執行完畢。另
    前因違反肅清煙毒條例案件，經法院判處有期徒刑13年確定
    ，於78年5 月25日入監服刑，於84年1 月14日縮短刑期假釋
    付保護管束；復於前開假釋期間中之88年7 月12日、26日，
    再犯連續施用第一級毒品毒品之毒品危害防制條例案件（二
    犯），經法院於88年12月29日判處有期徒刑7 月並告確定，
    前開假釋亦經撤銷而予執行殘刑（殘刑6 年6 月又6 日），
    於88年9 月5 日入監服刑，於96年3 月14日縮刑期滿執行完
    畢（構成累犯）。另復因施用第一級毒品之毒品危害防制條
    例案件，經法院於96年12月28日判處有期徒刑8 月嗣亦告確
    定（此部分尚未執行完畢，不構成累犯）。詎不知悔改，猶
    分別為下述犯行：
(一)基於施用第一級毒品之犯意，於96年9 月11日晚間某時，在
    其位於高雄市○○區○○路88巷8 號之住處（下稱前開住處
    ），施用第一級毒品海洛因1 次。
(二)另萌施用第一級毒品之犯意，於96年10月4 日15時許，在前
    開住處，施用第一級毒品海洛因1 次。嗣為警於96年10 月5
    日15時30分許，前往前開住處執行搜索查獲，並當場扣得海
    洛因1 包（含包裝袋，驗前淨重0.032 公克，驗後淨重0.02
    3 公克）。
(三)復萌施用第一級毒品之犯意，於96年10月14日上午某時，在
    前開住處，施用第一級毒品海洛因1 次。
(四)又萌施用第一級毒品之犯意，於97年7 月26日某時（起訴書
    誤載為「96」年，業經檢察官當庭更正），在前開住處，施
    用第一級毒品海洛因1 次。嗣為警於97年8 月1 日15 時 許
    ，在高雄市○鎮區○○路與凱旋路口查獲，並當場扣得乙○
    ○所有，供犯施用第一級毒品海洛因所用之使用過夾鏈袋1
    只。
(五)再萌施用第一級毒品之犯意，於97年9 月2 日上午某時，在
    前開住處，施用第一級毒品海洛因1 次。
二、上開犯罪事實，有下列證據足資證明：
  1.被告乙○○於本院準備程序及審理中之自白。
  2.濫用藥物尿液檢驗報告暨對照表共5 份。
  3.扣案之海洛因1 包（含包裝袋，驗前淨重0.032 公克，驗後
    淨重0.023 公克）及高雄市立凱旋醫院濫用藥物成品檢驗鑑
    定書1 份；扣案之使用過夾鏈袋1 只。
  4.臺灣高等法院被告前案紀錄表1 份（證明被告於強制戒治執
    行完畢釋放後5 年內，已曾再犯施用毒品犯行，嗣又犯下本
    案犯行）。
三、核被告所為，均係犯毒品危害防制條例第10條第1 項之施用
    第一級毒品罪；其為施用而持有第一級毒品之低度行為，俱
    為施用第一級毒品之高度行為所吸收，不另論罪。被告有犯
    罪事實要旨所述之徒刑執行完畢前科，亦有前開前案紀錄表
    可按，其於該徒刑執行完畢後，5 年以內故意再犯本案有期
    徒刑以上之各罪，均應依刑法第47條第1 項論以累犯，並加
    重其刑。被告所犯前開5 罪間，犯罪時點有別，顯然出於各
    別犯意所為之者，應予分論併罰。
四、本院審酌被告前曾因施用毒品案件經送強制戒治，嗣並因施
    用毒品犯行，先後於88年12月29日、96年12月28日經徒刑之
    宣告，俱如前述，卻復犯本案之5 次（其中前3 次犯行在96
    年12月28日判決前）施用第一級毒品犯行，足見其欠缺戒除
    毒品之決心，誠屬不該。惟念被告犯後全然坦承犯行，且施
    用毒品乃屬對其自身健康之戕害行為，對社會所造成之損害
    尚非直接等一切情狀，爰分別量處如主文所示之刑。並斟以
    被告本案所犯5 罪罪名及犯罪態樣均係相同且俱未對社會造
    成直接損害、各該次犯行間之時間相隔（前3 次犯罪時點相
    隔各約半月，第3 次與第4 次犯罪時間相隔9 月餘，第4 次
    與第5 次犯罪時間相隔月餘），及期待可能性各節，依刑法
    第51條第5 款（係採限制加重原則，而非累加原則），酌定
    其應執行之刑，以期罪責相當。
五、扣押物：
(一)扣案海洛因1 包（含包裝袋，驗前淨重0.032 公克，驗後淨
    重0.023 公克）之毒品成分經鑑定無訛，業認明如前，而包
    裝袋與其上殘留之毒品，已難以分析剝離，應依毒品危害防
    制條例第18條第1 項前段規定，不問屬於犯人與否，而於關
    聯之罪項下，宣告沒收銷燬之；至送鑑耗損之海洛因既已滅
    失，自無庸再予宣告沒收銷燬之必要。
(二)扣案使用過夾鏈袋1 只，為被告所有供犯施用第一級毒品所
    用之物，應依刑法第38條第1 項第2 款、第3 項，於關聯之
    罪項下，宣告沒收。
據上論結，應依刑事訴訟法第273 條之1 第1 項、第299 條第1
項前段、第310 條之2 、第454 條第1 項，毒品危害防制條例第
10條第1 項、第18條第1 項前段，刑法第11條、第47條第1 項、
第38條第1 項第2 款、第3 項、第51條第5 款、第9 款，判決如
主文。
本案經檢察官甲○○到庭執行職務。
中    華    民    國    97    年    12    月    26    日
                  刑事第七庭  法  官  莊珮吟
以上正本證明與原本無異。
如不服本判決應於收受本判決後10日內向本院提出上訴書狀，並
應敘述具體理由，如未敘述上訴理由者，應於上訴期間屆滿後20
日內補提理由書狀於本院（均須按他造當事人之人數附繕本）「
切勿逕送上級法院」。
中    華    民    國    97    年    12    月    26    日
                              書記官  黃勤涵
┌──────────────────────────────┐
│附表：                                                      │
├─┬──┬─────────────────────────┤
│編│犯罪│刑度（主刑及從刑）                                │
│號│事實│                                                  │
├─┼──┼─────────────────────────┤
│1 │(一)│有期徒刑玖月。                                    │
├─┼──┼─────────────────────────┤
│2 │(二)│有期徒刑玖月；扣案海洛因壹包（含包裝袋，驗前淨重零│
│  │    │點零貳公克，驗後淨重零點零貳公克），沒收銷燬之│
├─┼──┼─────────────────────────┤
│3 │(三)│有期徒刑玖月。                                    │
├─┼──┼─────────────────────────┤
│4 │(四)│有期徒刑拾月；扣案使用過夾鏈袋壹只，沒收。        │
├─┼──┼─────────────────────────┤
│5 │(五)│有期徒刑拾月。                                    │
└─┴──┴─────────────────────────┘
◎附錄本案所犯法條：
《毒品危害防制條例第10條第1 項》
施用第一級毒品者，處6 月以上5 年以下有期徒刑。


司法院資訊處製作；財團法人民間司法改革基金會備份。
